【裁判字號】    98,易,1152
【裁判日期】    980526
【裁判案由】    毒品危害防制條例
【裁判全文】
臺灣臺北地方法院刑事判決              98年度易字第1152號
公  訴  人  臺灣臺北地方法院檢察署檢察官
被      告  甲○○
                    （另案在臺灣臺北監獄執行中）
上列被告因違反毒品危害防制條例案件，經檢察官提起公訴（九
十八年度毒偵字第一○四三號），被告於準備程序中先就被訴事
實為有罪之陳述，經本院告以簡式審判之旨，並聽取當事人之意
見後，本院合議庭裁定行簡式審判程序，判決如下：
    主  文
甲○○施用第二級毒品，累犯，處有期徒刑陸月，如易科罰金，
以新臺幣壹仟元折算壹日。扣案如附表所示之物均沒收。
    事  實
一、甲○○前於(一)民國八十七年間，因施用毒品而違反毒品危害
    防制條例案件，經本院以八十七年毒聲字第一○六一號裁定
    送觀察、勒戒後，認無繼續施用之傾向，於八十七年十月二
    十二日釋放出所，並由臺灣臺北地方法院檢察署（下稱臺北
    地檢署）檢察官於八十七年十月二十二日以八十七年度偵字
    第二○三九三號不起訴處分書為不起訴處分確定；復於(二)八
    十八年間，因施用毒品而違反毒品危害防制條例案件，經本
    院以八十八年度毒聲字第六七八號裁定送觀察、勒戒後，認
    無繼續施用之傾向，經臺北地檢署檢察官於八十八年三月三
    十一日以八十八年度偵字第六七七九號不起訴處分書為不起
    訴處分確定；再於(三)八十八年間，因施用毒品而違反毒品危
    害防制條例案件，經臺北地檢署檢察官向本院聲請為強制戒
    治並起訴，經本院以八十九年度毒聲字第八八七號裁定令入
    戒治處所施以強制戒治，於九十年四月三日停止處分出監，
    並經本院以八十九年度店簡字第二五九號刑事判決，判處有
    期徒刑四月確定；又於(四)八十八年間，因侵占案件，經臺灣
    板橋地方法院（下稱板橋地院）以八十七年度自字第四八九
    號刑事判決，判處有期徒刑四月確定；另於(五)八十八年間，
    因竊盜案件，經本院以八十八年度易字第二九九七號刑事判
    決，判處有期徒刑三月確定；復於(六)八十八年間，因偽造文
    書案件，經臺灣高等法院以九十年度上訴字第二四六○號刑
    事判決，判處有期徒刑二年二月確定；再於(七)八十九年間，
    因施用毒品而違反毒品危害防制條例案件，經本院以八十九
    年度易字第一六四五號刑事判決，判處有期徒刑六月，甲○
    ○不服提起上訴，經臺灣高等法院駁回上訴確定。上開(四)(五)
    二罪經本院以九十年度生字第二八八號裁定定其應執行刑為
    有期徒刑六月確定，上開(六)(七)二罪則經臺灣高等法院以九十
    一年度聲字第一三五三號裁定定其應執行刑為有期徒刑二年
    六月確定後，接續執行，於九十二年九月十七日縮短刑期假
    釋出監，九十三年四月二十九日假釋期滿未經撤銷，視為執
    行完畢。後於(八)九十四年間，因竊盜案件，經臺灣花蓮地方
    法院以九十五年度易緝字第五號刑事判決，判處有期徒刑六
    月確定；復於(九)九十四年間，因施用毒品而違反毒品危害防
    制條例案件，經本院以九十四年度易字第二○○二號刑事判
    決，判處有期徒刑一年確定；再於(十)九十五年間，因施用毒
    品而違反毒品危害防制條例案件，經板橋地院以九十五年度
    簡字第七一六二號刑事判決，判處有期徒刑六月確定；及於
    (十一)九十五年間，因持有毒品而違反毒品危害防制條例案件，
    經板橋地院以九十六年度簡字第二五七號刑事判決，判處有
    期徒刑三月確定。上開(八)(九)(十)(十一)四罪嗣經板橋地院以九十六
    年度聲減字第五一四九號裁定減刑並定應執行刑為有期徒刑
    一年一月確定，於九十六年十二月二十六日縮短刑期執行完
    畢。
二、甲○○基於施用第二級毒品甲基安非他命之犯意，於九十八
    年三月十九日十八時許，在其位於臺北市○○區○○路三段
    一一七號四樓居處內，以將甲基安非他命置於吸食器內燒烤
    後吸食煙霧之方式，施用第二級毒品甲基安非他命一次。嗣
    於同年月二十日十一時二十分許，在上址居處，為警持本院
    法官所簽發之搜索票至上址居處實施搜索，在該處扣得如附
    表所示之物，乃接受調查，經警採集其尿液送驗發現呈甲基
    安非他命陽性反應，而知上情。
三、案經臺北市政府警察局文山第一分局報告臺北地檢署檢察官
    偵查起訴。
    理  由
一、證據之認定：
    上開事實二之部分，有被告甲○○於上述時地為警查獲，經
    警採集其尿液送臺灣尖端先進生技醫藥股份有限公司以酵素
    免疫分析法初步檢驗及氣相層析質譜儀法確認檢驗，結果發
    現有甲基安非他命陽性反應之濫用藥物檢驗報告一紙附卷足
    憑（毒偵卷第五五頁參照），並有如附表所示之物扣案可證
    ，且被告亦對上開事實二之部分於本院九十七年五月十八日
    審理時供承不諱（本院當日審判筆錄參照），是依上開濫用
    藥物檢驗報告一紙及扣案如附表所示之物等補強證據已足資
    擔保被告於本院審理中所為之上開任意性自白具有相當程度
    之真實性，而得確信被告上述自白之犯罪事實確屬真實，從
    而依刑事訴訟法第一百五十六條第一項及同條第二項規定，
    自得依被告上述自白及該補強證據，認定被告確有為上述施
    用甲基安非他命一次之犯行，本件事證明確，被告之犯行堪
    以認定。
二、論罪科刑之法律適用：
  (一)按甲基安非他命為毒品危害防制條例第二條第二項第二款所
    列之第二級毒品，是核被告甲○○所為，係犯毒品危害防制
    條例第十條第二項之施用第二級毒品罪。其施用前後持有第
    二級毒品甲基安非他命之低度行為，為其施用之高度行為所
    吸收，不另論罪。
  (二)查被告有如事實一所載之犯罪科刑執行情形，有臺灣高等法
    院被告全國前案紀錄表一份在卷可稽，其前受有期徒刑執行
    完畢，於五年以內故意再犯本件有期徒刑以上之罪，為累犯
    ，應依刑法第四十七條第一項之規定，加重其刑。
  (三)爰審酌被告前曾經法院裁定送觀察、勒戒及強制戒治，嗣又
    因施用毒品案件經法院判刑確定，卻仍未能把握自新機會，
    徹底戒除施用毒品之惡習，仍再施用足以導致人體機能發生
    依賴性、成癮性及抗藥性等障礙之第二級毒品甲基安非他命
    ，惟念其施用毒品乃戕害自身身心健康，尚未危及他人，及
    犯罪後坦承犯行，態度尚稱良好，兼衡其犯罪動機、手段、
    施用毒品之次數等一切情狀，量處如主文所示之刑，並諭知
    易科罰金之折算標準。
  (四)扣案如附表所示之物，均係被告所有，供其施用甲基安非他
    命所用之物，迭據被告於本院九十八年五月十八日審理時供
    承在卷（本院當日審判筆錄參照），爰依刑法第三十八條第
    一項第二款之規定宣告沒收。
據上論斷，應依刑事訴訟法第二百七十三條之一第一項、第二百
九十九條第一項前段，毒品危害防制條例第十條第二項，刑法第
十一條前段、第四十七條第一項、第三十八條第一項第二款，判
決如主文。
本案經檢察官廖先志庭執行職務。
中    華    民    國    98    年    5     月    26    日
                  刑事第九庭法  官  張詩芸
以上正本證明與原本無異。
如不服本判決應於收受送達後10日內向本院提出上訴書狀，並應
敘述具體理由；其未敘述上訴理由者，應於上訴期間屆滿後20日
內向本院補提理由書（均須按他造當事人之人數附繕）「切勿逕
送上級法院」。
                            書記官  顏淑華
中    華    民    國    98    年    5     月    26    日
附錄本案論罪科刑法條全文
毒品危害防制條例第十條
施用第一級毒品者，處六月以上五年以下有期徒刑。
施用第二級毒品者，處三年以下有期徒刑。
附表
┌──┬──────┬───────┬────────┐
│編號│物品名稱    │數量          │扣押物品清單編號│
├──┼──────┼───────┼────────┤
│ 一 │殘渣袋      │貳個          │臺北地檢署九十八│
│    │            │              │年度紅保管字第二│
│    │            │              │九○號編號１    │
├──┼──────┼───────┼────────┤
│ 二 │吸食器      │壹組          │臺北地檢署九十八│
│    │            │              │年度紅保管字第二│
│    │            │              │九○號編號２    │
└──┴──────┴───────┴────────┘


司法院資訊處製作；財團法人民間司法改革基金會備份。
